【裁判字號】    97,訴,3651
【裁判日期】    971031
【裁判案由】    毒品危害防制條例
【裁判全文】
臺灣板橋地方法院刑事判決              97年度訴字第3651號
公  訴  人  臺灣板橋地方法院檢察署檢察官
被      告  甲○○
上列被告因違反毒品危害防制條例案件，經檢察官提起公訴（97
年度毒偵字第6667號），本院依簡式審判程序，判決如下：
    主  文
甲○○施用第一級毒品，累犯，處有期徒刑拾月。
    事  實
一、甲○○：(一)於民國85年間，因違反麻醉藥品管理條例案件，
    經臺灣高等法院以85年度上訴字第5249號判決判處有期徒刑
    6 年確定；(二)於同年間，又因違反麻醉藥品管理條例案件，
    經本院以85年度訴字第377 號判決判處有期徒刑5 月、4 月
    ，應執行有期徒刑7 月，復經臺灣高等法院以85年度上訴字
    第5339號判決駁回上訴確定；(三)於86年間，再因違反麻醉藥
    品管理條例案件，經本院以86年度訴字第4771號判決判處有
    期徒刑8 月確定；上開(一)至(三)所示之數罪刑，經送監接續執
    行，於90年2 月22日縮短刑期假釋出監，而於93年3 月10日
    縮刑期滿，假釋未經撤銷，其未執行之刑，已執行論；(四)於
    93年間，因施用毒品案件，經本院以93年度毒聲字第1041號
    裁定送觀察、勒戒後，認有繼續施用毒品傾向，復經本院以
    93年度毒聲字第1648號裁定令入戒治處所施以強制戒治，於
    94年5 月19日執行完畢釋放出所，復經臺灣板橋地方法院檢
    察署檢察官以94年度戒毒偵字第209 號為不起訴處分確定；
    (五)於95年間，因竊盜案件，經本院以94年度簡字第5991號判
    決分別判處有期刑4 月、6 月，應執行有期徒刑8 月確定；
    (六)於同年間，因違反毒品危害防制條例（施用毒品）、贓物
    及竊盜等案件，經本院以95年度訴字第286 號、第864 號、
    95年度易字第886 號判決分別判處有期徒刑10月、4 月、3
    月、10月確定；上開(六)所示之數罪刑，並經本院以96年度聲
    減字第1361號裁定依序減為有期徒刑5 月、2 月、1 月又15
    日、5 月，應執行有期徒刑10月確定；前揭(五)、(六)所示之數
    罪刑，經送監接續執行於96年9 月22日縮刑期滿執行完畢。
    詎其猶不知悔改，於上揭(四)所示之強制戒治執行完畢釋放後
    5 年內，復基於施用第一級毒品海洛因之犯意，於97年6 月
    11日晚間某時許，在其位於臺北縣板橋市○○街84巷100 弄
    8 號之住處，將第一級毒品海洛因以清水混合稀釋後，以針
    筒注射之方式，施用第一級毒品海洛因1 次；旋於翌日（即
    97年6 月12日）11時11分許，為警通知前往臺北縣政府警察
    局板橋分局採尿送驗，始悉上情。
二、案經臺北縣政府警察局板橋分局報請臺灣板橋地方法院檢察
    署檢察官偵查起訴。
 理  由
一、本案被告甲○○所犯係死刑、無期徒刑、最輕本刑為3 年以
    上有期徒刑或高等法院管轄第一審案件以外之罪，其於準備
    程序中就被訴事實為有罪之陳述，經本院告知簡式審判程序
    之旨，並聽取檢察官、被告之意見後，經合議庭裁定由受命
    法官獨任進行簡式審判程序，合先敘明。
二、上揭犯罪事實，業據被告於本院審理時坦承不諱，且被告為
    警查獲後所排放之尿液，經採樣送請臺灣檢驗科技股份有限
    公司先以EIA 酵素免疫分析法初步檢驗，再以GC/MS 氣相層
    析質譜儀法確認檢驗，均呈鴉片類（嗎啡）陽性反應之情，
    有該公司97年6 月25日濫用藥物檢驗報告1 紙在卷足參（見
    偵查卷第10頁），足認被告前開不利於己之自白與事實相符
    ，堪以採信。再被告有如事實一之(四)所示之強制戒治執行完
    畢之情，有臺灣高等法院被告前案紀錄表在卷可佐，顯見其
    係於上開強制戒治執行完畢釋放後，5 年內再犯施用第一級
    毒品之罪甚明。本案事證明確，被告犯行堪以認定，應依法
    論科。
三、查海洛因係毒品危害防制條例第2 條第2 項第1 款所稱之第
    一級毒品。核被告施用第一級毒品海洛因之行為，係犯同條
    例第10條第1 項之施用第一級毒品罪。其施用第一級毒品前
    ，持有第一級毒品之低度行為，為施用之高度行為所吸收，
    不另論罪。被告有如事實欄一之(一)至(三)、(五)、(六)所示之犯罪
    科刑及執行情形，有臺灣高等法院被告前案紀錄表在卷可稽
    ，其於上開有期徒刑執行完畢後5 年內，故意再犯本案有期
    徒刑以上之罪，為累犯，應依刑法第47條第1 項之規定，加
    重其刑。爰審酌被告前因施用毒品，獲得不起訴處分之寬典
    ，並經法院判處罪刑，仍無法戒絕毒癮，再次漠視法令禁制
    而犯本罪，惟其施用毒品所生危害，實以自戕身心健康為主
    ，對於他人生命、身體、財產等法益，尚無明顯而重大之實
    害，兼衡其犯罪後坦承犯罪，已知悔悟等一切情狀，量處如
    主文所示之刑，以示懲儆。
四、又中華民國96年罪犯減刑條例雖於96年7月4日制定公布，並
    自同年月16日施行，然本案被告之犯罪日期為97年6月11 日
    ，係在該條例第2條所規定之96年4月24日以後，是本案核與
    減刑之要件不符，自不得減刑，末此指明。
據上論斷，應依刑事訴訟法273 條之1 第1 項、第299 條第1 項
前段，毒品危害防制條例第10條第1 項，刑法第11條前段、第47
條第1 項，判決如主文。
本案經檢察官郭季青到庭執行職務。
中    華    民    國    97    年    10    月    31    日
                  刑事第十七庭  法  官  鄧雅心
以上正本證明與原本無異。
如不服本判決應於送達後10日內向本院提出上訴狀。
                                書記官  王小芬
中    華    民    國    97    年    10    月    31    日
附錄本案論罪科刑法條
毒品危害防制條例第十條
施用第一級毒品者，處六月以上五年以下有期徒刑。
施用第二級毒品者，處三年以下有期徒刑。


司法院資訊處製作；財團法人民間司法改革基金會備份。
